【裁判字號】    92,交聲,512
【裁判日期】    921126
【裁判案由】    違反道路交通管理處罰條例聲明異議
【裁判全文】
臺灣桃園地方法院刑事交通事件裁定                九十二年度交聲字第五一二號
    原處分機關  交通部公路總局新竹區監理所桃園監理站
    受處分人即
    異  議  人  甲○○
右列異議人因違反道路交通管理處罰條例案件，不服交通部公路總局新竹區監理所桃
園監理站所為中華民國九十二年十月七日桃監裁罰字第駕裁五二－Ｅ0000000
0號違反道路交通管理事件裁決書所為之處分（原處分案號：新竹市警察局舉發違反
道路交通管理事件通知單竹市警交字第Ｅ00000000號），聲明異議，本院裁
定如左：
    主  文
異議駁回。
    理  由
一、異議意旨略以：本件違規路段因路上標線不清，呈雙停止線之狀態，而異議人所
    駕自小客車依舉發照片所示，並未超越第一停止線（即舊停止線），若警察監理
    單位欲啟動新標示停止線，應將舊標示之停止線完全清除後，再對不遵守者處理
    ，異議人當時確實只看到第一停止線，絕非不遵守路上標線之指示，爰聲請撤銷
    原裁罰，並退回已預繳之罰鍰云云。
二、按車輛面對圓形紅燈表示禁止通行，不得超越停止線或進入路口，道路交通標誌
    標線號誌設置規則第二百零六條第五款第一目規定甚明。次按，汽車駕駛人，駕
    駛汽車不遵守道路交通標誌、標線、號誌之指示者，處新臺幣九百元以上一千八
    百元以下罰鍰，並記違規點數一點，道路交通管理處罰條例第六十條第二項第三
    款、第六十三條第一項第一款亦有明定。
三、本件異議人即受處分人甲○○於民國九十二年六月二十三日十二時五十一分許，
    駕駛車號ＵＲ－八○八七號自用小客車，行經新竹市○○路○○路口時，經設置
    於該路口之照相設備拍攝二張採證照片，而由新竹市警察局交通隊員警逕行舉發
    其有「不遵守道路交通標線之指示」之行為，並填製該局竹市警交字第Ｅ000
    00000號舉發違反道路交通管理事件通知單，惟異議人於應到案日期（九十
    二年九月二十六日）前到案陳述不服舉發，裁決機關認無理由仍於九十二年十月
    七日裁決處罰鍰新台幣九百元，並記違規點數一點，有前揭舉發違反道路交通管
    理事件通知單影本一件、舉發照片二張及裁決書影本一件附卷可稽。
四、而異議人就其駕車於右揭時地，有遇紅燈仍跨越路口停止線之違規情事固無異詞
    ，惟以前揭情詞為由提出異議，然按人民違反法律上之義務而應受行政罰之行為
    ，法律無特別規定時，雖不以出於故意為必要，仍須以過失為其責任條件。但應
    受行政罰之行為，僅須違反禁止規定或作為義務，而不以發生損害或危險為其要
    件者，推定為有過失，於行為人不能舉證證明自己無過失時，即應受處罰，大法
    官會議解釋第二百七十五號解釋意旨可供參照。經查：本件稽之卷附舉發照片所
    示：異議人所行駛之違規路段固有新舊二停止線存在，惟明顯可見舊停止線已經
    刮除而失其效力，且本件異議人係當日十二時五十一分許違規遭警舉發，以當時
    光線之充足，僅需稍加留意即不致於誤判何者為有效之標線，顯無不能注意之情
    事，詎異議人竟疏未注意查看，即逕自跨越新設之停止線，其有過失至為灼然，
    自難僅以上開事由為免責之抗辯。從而，原處分機關以異議人違規情事明確，逕
    行裁處異議人處罰鍰新台幣九百元，並記違規點數一點，於法並無違誤或不當之
    處，異議意旨求為撤銷原裁決，非有理由，應予駁回。
據上論斷，應依道路交通管理處罰條例第八十七條第二項、道路交通案件處理辦法第
十九條，裁定如主文。
中      華      民      國    九十二    年     十一     月    二十六    日
                                  臺灣桃園地方法院交通法庭
                                      法  官   丁俊成
右正本證明與原本無異。
如不服本裁定，應於裁定送達後五日內向本院提出抗告狀。
                                      書記官   簡慧瑛
中      華      民      國    九十二    年     十一     月    二十七    日


司法院資訊處製作；財團法人民間司法改革基金會備份。
